臺灣基隆地方法院刑事判決　　　　　　　 100年度訴字第16號
公　訴　人　臺灣基隆地方法院檢察署檢察官
被　　　告　高銘璋
上列被告因違反毒品危害防制條例案件，經檢察官提起公訴（99
年度毒偵字第2206、2260號），並經本院合議庭裁定改行簡式審
判程序，判決如下：
    主  文
高銘璋施用第一級毒品，共貳罪，均累犯，各處有期徒刑捌月。
應執行有期徒刑壹年。
    犯罪事實及理由
一、犯罪事實：
    引用檢察官起訴書犯罪事實欄之記載（如附件），並將標題
    一第9 行之「95年2 月14日」更正為「95年2 月13日」、第
    16至17行之「，甫於99年5 月19日未撤銷假釋而執行完畢」
    刪除。
二、證據名稱：
    引用檢察官起訴書證據並所犯法條欄標題一證據清單之記載
    （如附件），另補充「被告高銘璋於本院準備程序及審理時
    所為自白」及「臺灣高等法院被告前案紀錄表」。
三、量刑理由：
    審酌被告施用毒品本屬自戕行為，未對他人法益造成明顯而
    立即之危害，犯後坦承犯行，節省司法資源，態度良好，惟
    其已有多次因施用毒品受觀察勒戒、強制戒治處分及刑罰執
    行之紀錄，本案行為前最近一次施用第一級毒品案件則經本
    院以99年度訴字第668 號判處有期徒刑7 月確定，有臺灣高
    等法院被告前案紀錄表可參，其於前案偵查及審理期間先後
    再犯，可見意志力薄弱，從未能徹底戒絕毒品，故有必要科
    以相當程度之刑罰，兼衡被告施用毒品之種類、方式，有竊
    盜、詐欺、違反懲治盜匪條例、麻醉藥品管理條例、毒品危
    害防制條例等前科之素行，國中畢業學歷之智識程度，業工
    、未婚之生活狀況等一切情狀，就其所犯2 罪，分別量處如
    主文所示之刑，並定其應執行之刑。
四、應適用之法條：
  (一)刑事訴訟法第273 條之1 第1 項、第299 條第1 項前段、第
    310 條之2 、第454 條。
  (二)毒品危害防制條例第10條第1 項、第2 項。
  (三)刑法第11條前段、第55條、第47條第1 項、第51條第5 款。
五、本判決書係依刑事訴訟法第310 條之2 準用同法第454 條第
    1 、2 項製作，僅記載當事人欄、主文、犯罪事實、證據名
    稱、應適用之法條，犯罪事實及證據部分並得引用檢察官起
    訴書之記載。
本案經檢察官李辛茹到庭執行職務。
中    華    民    國   100    年    1     月    26    日
                  刑事第二庭  法  官  羅貞元
以上正本證明與原本無異。
如不服本判決應於收受送達後10日內向本院提出上訴書狀，並應
敘述具體理由；其未敘述上訴理由者，應於上訴期間屆滿後20日
內向本院補提理由書(均須按他造當事人之人數附繕本)「切勿逕
送上級法院」。
中    華    民    國   100    年    1     月    26    日
                              書記官  陳虹
附錄論罪法條：
毒品危害防制條例第10條
施用第一級毒品者，處 6 月以上 5 年以下有期徒刑。
施用第二級毒品者，處 3 年以下有期徒刑。
附件：
臺灣基隆地方法院檢察署檢察官起訴書
                                    99年度毒偵字第2206號
                                    99年度毒偵字第2260號
    被      告  高銘璋  男  36歲（民國○○年○○月○○日生）
                        住臺北縣平溪鄉○○村○○街27號
                        （現在臺灣基隆監獄執行中）
                        國民身分證統一編號：Ｚ000000000號
上列被告因違反毒品危害防制條例案件，業經偵查終結，認應提
起公訴，茲將犯罪事實及證據並所犯法條分敘如下：
        犯罪事實
一、高銘璋前因施用毒品案件，經送觀察、勒戒後，認無繼續施
    用毒品傾向，於民國88年12月24日釋放出所，並由本署檢察
    官以88年度毒偵字第1187號為不起訴處分確定。又因施用第
    一、二級毒品案件，經送觀察、勒戒後，認有繼續施用毒品
    傾向，復經法院裁定送戒治處所施以強制戒治，於90年10月
    30日戒治執行期滿，刑案並經臺灣基隆地方法院以89年訴字
    第288號判決判處應執行有期徒刑1年4月確定。再因施用第
    一級毒品案件，經同法院以94年度訴字第259號判決判處有
    期徒刑8月確定，於95年2月14日執行完畢。復因施用第一級
    毒品案件，經同法院以97年度訴字第1083號判決判處有期徒
    刑7月確定；另其因犯詐欺案件，經同法院判處有期徒刑1月
    15日確定，上開2罪，嗣經同法院以98年度聲字第452號裁定
    ，合併定應執行有期徒刑8月確定（下稱甲罪）。復又因施
    用第一、二級毒品案件，經同法院以98年度訴字第521號判
    決判處應執行有期徒刑9月確定（下稱乙罪）。甲乙2罪接續
    執行，於99年3月26日縮刑假釋出監交付保護管束，甫於99
    年5月19日未撤銷假釋而執行完畢。
二、詎其仍不思悔改，(一)復基於共同施用第一、二級毒品之犯意
    ，於99年7月10日上午10時許，在基隆市火車站公廁內，以
    將海洛因及甲基安非他命一起放入注射針筒加水混合併注射
    手臂血管方式，非法同時施用海洛因、甲基安非他命1次；
    (二)再基於共同施用第一、二級毒品之犯意，於99年11月8日
    17時30分許，在基隆市火車站公廁內，以將海洛因及甲基安
    非他命一起放入玻璃球吸食器用火燒烤吸其煙氣方式，非法
    同時施用海洛因、甲基安非他命1次。嗣(一)於99年7月11日15
    時30分許，在基隆市○○區○○路55巷口前為警查獲，並配
    合至警局採尿送驗，有毒品嗎啡、甲基安非他命之陽性反應
    。(二)於99年11月9日中午12時許，在基隆市○○區○○路205
    號旁空地為警查獲，並採尿送驗，仍有毒品嗎啡、甲基安非
    他命之陽性反應，而分別查悉上情。
三、案經基隆市警察局第二分局分別報告偵辦。
        證據並所犯法條
一、證據名稱及待證事實：
┌──┬──────────┬────────────┐
│編號│證據名稱            │待證事實                │
├──┼──────────┼────────────┤
│一  │被告高銘璋之偵訊及警│被告親自採尿供警送驗之事│
│    │詢陳述              │實                      │
├──┼──────────┼────────────┤
│二  │基隆市警察局第二分局│被告混合施用海洛因及甲基│
│    │應受尿液採驗人尿液檢│安非他命之事實          │
│    │體採集送驗紀錄表（採│                        │
│    │尿時間：99年7月11日 │                        │
│    │）、臺灣檢驗科技股份│                        │
│    │有限公司濫用藥物檢驗│                        │
│    │報告各1份           │                        │
├──┼──────────┼────────────┤
│三  │基隆市警察局第二分局│被告混合施用海洛因及甲基│
│    │偵辦毒品案件尿液檢體│安非他命之事實          │
│    │對照表（採尿時間：99│                        │
│    │年11月9日）、臺灣尖 │                        │
│    │端先進生技醫藥股份有│                        │
│    │限公司濫用藥物檢驗報│                        │
│    │告及勘察採證同意書各│                        │
│    │1份                 │                        │
├──┼──────────┼────────────┤
│四  │刑案資料查註紀錄表、│被告為累犯，並於強制戒治│
│    │全國施用毒品案件紀錄│執行完畢釋放後，5年內再 │
│    │表、法務部全國檢察官│犯之事實                │
│    │線上查詢刑案人犯在監│                        │
│    │所最新資料報表各1份 │                        │
└──┴──────────┴────────────┘
二、核被告所為，係犯毒品危害防制條例第10條第1、2項之施用
    第一、二級毒品罪嫌。被告所犯前開2罪，係一行為觸犯數
    罪名，為想像競合犯，應依刑法第55條規定從一重處斷。被
    告2次犯前開各罪，犯意各別，請分論併罰。被告受徒刑執
    行完畢，5年以內故意再犯本件有期徒刑以上之罪，為累犯
    ，請依刑法第47條之規定加重其刑。
三、依毒品危害防制條例第23條第2項、刑事訴訟法第251條第1
    項提起公訴。
    此  致
臺灣基隆地方法院
中    華    民    國    99    年    12    月    29    日
                              檢  察  官  林  伯  宇
本件正本證明與原本無異
中    華    民    國   100    年    1     月    1     日
                              書  記  官  陳  啟  洲
附錄所犯法條：
毒品危害防制條例第10條
施用第一級毒品者，處 6 月以上 5 年以下有期徒刑。
施用第二級毒品者，處 3 年以下有期徒刑。